臺灣雲林地方法院刑事判決　　　　　　　 96年度訴字第736號
公　訴　人　臺灣雲林地方法院檢察署檢察官
被　　　告　甲○○
上列被告因違反毒品危害防制條例案件，經檢察官提起公訴（96
年度毒偵字第441 號），嗣因被告就被訴事實為有罪之陳述，經
本院合議庭裁定由受命法官獨任適用簡式審判程序審理，並判決
如下：
    主  文
甲○○施用第一級毒品，處有期徒刑捌月，減為有期徒刑肆月，
如易科罰金，以新臺幣壹仟元折算壹日，扣案第一級毒品海洛因
柒包（驗後合計淨重捌點貳貳公克）沒收銷燬之，扣案包裝上開
毒品之外包裝袋柒只沒收之；又施用第二級毒品，處有期徒刑陸
月，如易科罰金，以新臺幣壹仟元折算壹日，減為有期徒刑月
，如易科罰金，以新臺幣壹仟元折算壹日，扣案第二級毒品甲基
安非他命壹包（驗後淨重零點零公克）沒收銷燬之，扣案吸食
器壹組及包裝上開毒品之外包裝袋壹只均沒收之。應執行有期徒
刑陸月，如易科罰金，以新臺幣壹仟元折算壹日，扣案第一級毒
品海洛因柒包（驗後合計淨重捌點貳貳公克）、第二級毒品甲基
安非他命壹包（驗後淨重零點零公克）均沒收銷燬之，扣案吸
食器壹組及包裝海洛因及甲基安非他命之外包裝袋各柒只、壹只
均沒收之。
    事  實
一、甲○○前因施用毒品案件，經本院於民國95年7 月5 日以95
    年度毒聲字第177 號裁定送觀察、勒戒後，認無繼續施用毒
    品傾向，於同年8 月31日執行觀察、勒戒完畢釋放，並由臺
    灣雲林地方法院檢察署檢察官以95年度毒偵字第963 號為不
    起訴處分確定。詎其仍不知警惕，復於觀察、勒戒執行完畢
    釋放後5 年內，各別基於施用第一級毒品海洛因之犯意，於
    96年3 月12日上午4 、5 時許，在雲林縣西螺鎮○○○○○
    路咖啡店內，以將海洛因摻入香菸內吸食之方式，施用第一
    級毒品海洛因1 次，及以將甲基安非他命置入吸食器燒烤而
    吸食其霧氣之方式，施用第二級毒品甲基安非他命1 次。嗣
    於96年3 月12日上午7 時30分許，在雲林縣二崙鄉○○村○
    ○路110 號前查獲，扣得其所有供施用甲基安非他命所用之
    吸食器1 組及第一級毒品海洛因7 包（驗後合計淨重8.22公
    克，空包裝重2.69公克）、第二級毒品甲基安非他命1 包（
    驗後淨重0.03公克，空包裝重0.55公克），並經採集尿液送
    驗後，呈嗎啡及甲基安非他命陽性反應，始悉上情。
二、案經雲林縣警察局西螺分局報告臺灣雲林地方法院檢察署檢
    察官偵查起訴。
    理  由
一、本案被告甲○○所犯係死刑、無期徒刑、最輕本刑為3 年以
    上有期徒刑以外之罪，其於準備程序就前揭被訴事實為有罪
    之陳述，經受命法官告知簡式審判程序之旨，並聽取其與公
    訴人之意見後，本院認無不得或不宜改依簡式審判程序進行
    之情事，依刑事訴訟法第273 條之1 第1 項、第284 條之1
    規定，裁定本件由受命法官獨任進行簡式審判程序。
二、上揭犯罪事實，業據被告於本院審理時坦承不諱；參酌其於
    96年3 月12日經警所採集之尿液送驗結果，確呈嗎啡及甲基
    安非他命陽性反應，此有臺灣檢驗科技股份有限公司96年3
    月27日報告編號KＺ000000000000號濫用藥物尿液檢驗報告及
    雲林縣警察局西螺分局查獲毒品嫌犯尿液送檢真實姓名對照
    表各1 紙在卷可稽；另查扣之白色粉末7 包、晶體1 包，經
    送法務部調查局鑑定結果，分別含有第一級第6 項毒品海洛
    因成分，合計淨重8.22公克（空包裝總重2.69公克）及第二
    級第89項毒品甲基安非他命成分，淨重0.03公克（空包裝重
    0.55公克）等情，亦有該局96年5 月7 日調科壹字第096230
    40150 號鑑定書1 紙存卷足憑，是被告上開自白與事實相符
    ，堪採為認定其犯罪之證據，被告確有施用第一級毒品海洛
    因及第二級毒品甲基安非他命犯行無訛。再被告前因施用毒
    品案件，經本院於95年7 月5 日以95年度毒聲字第177 號裁
    定送觀察、勒戒後，認無繼續施用毒品傾向，於同年8 月31
    日執行觀察、勒戒完畢釋放，並由臺灣雲林地方法院檢察署
    檢察官以95年度毒偵字第963 號為不起訴處分確定之事實，
    有臺灣高等法院被告前案紀錄表1 份在卷可稽，其於觀察、
    勒戒執行完畢釋放後，5 年內再犯毒品危害防制條例第10條
    之罪，所為與毒品危害防制條例第23條第2 項之規定相符，
    依法應予論科。
三、論罪科刑：
  (一)核被告所為，係犯毒品危害防制條例第10條第1 項之施用第
    一級毒品罪及同條第2 項之施用第二級毒品罪。其施用第一
    、二級毒品前後，持有海洛因及甲基安非他命之低度行為，
    均為施用之高度行為所吸收，不另論罪。被告所犯上開2 罪
    ，犯意各別、行為互異，應分論併罰。
  (二)本院審酌被告前因施用毒品案件，經觀察、勒戒後，仍未戒
    絕毒品，再犯本案施用毒品罪，顯見其意志不堅，有失政府
    制定毒品危害防制條例之立法美意，惟念其犯後坦承犯行，
    且施用毒品乃自戕身心，尚無危害他人等一切情狀，分別量
    處如主文所示之刑。
  (三)按犯罪在96年4 月24日以前者，除另有規定外，有期徒刑、
    拘役或罰金，減其刑期或金額2 分之1 ，並應於判決主文同
    時諭知其宣告刑及減得之刑。又犯最重本刑為5 年以下有期
    徒刑以下之刑之罪，依本條例規定減為6 月以下有期徒刑、
    拘役者，應於為減刑裁判時，併諭知易科罰金之折算標準，
    中華民國九十六年罪犯減刑條例第2 條第1 項第3 款、第7
    條、第9 條分別定有明文。而本案被告所犯上開2 罪之犯罪
    時間為96年3 月12日，均在96年4 月24日以前，所犯之罪悉
    合於前揭條例規定，又無不予減刑情事，自應依上開規定，
    於裁判時依法減其宣告刑2 分之1 ，各為如主文所示，並定
    其應執行之刑，併諭知以新臺幣1 千元折算1 日為易科罰金
    之折算標準。
四、扣案之白色粉末7 包、晶體1 包確為第一級毒品海洛因及第
    二級毒品甲基安非他命，業如前述，均依毒品危害防制條例
    第18條第1 項前段規定，不問屬於犯人與否，沒收銷燬之；
    至送驗時耗損之毒品既已滅失，爰不另為沒收銷燬之諭知。
    又扣案海洛因、甲基安非他命之外包裝袋各7 只、1 只，係
    為防止毒品裸露、潮濕，便於攜帶之功能，及扣案之吸食器
    1 組，均為被告所有而供犯本案施用毒品罪所用之物，業據
    其供承在卷，均依刑法第38條第1 項第2 款規定，併予宣告
    沒收之。
據上論斷，依刑事訴訟法273 條之1 第1 項、第299 條第1 項前
段，毒品危害防制條例第10條第1 項、第2 項、第18條第1 項前
段，刑法第11條、第41條第1 項前段、第2 項、第38條第1 項第
2 款、第51條第5 款，中華民國九十六年罪犯減刑條例第2 條第
1 項第3 款、第7條 、第9 條、第10條第1 項，判決如主文。
本案經檢察官乙○○到庭執行職務。
中　　華　　民　　國　　96　　年　　10　　月　　30　　日
                  刑事第四庭  法  官  曾鴻文
以上正本證明與原本無異。
如不服本判決，應於判決收受後10日內，向本院提出上訴狀（須
附繕本）。
                              書記官  顏錦清
中　　華　　民　　國　　96　　年　　10　　月　　30　　日
附錄本案論罪科刑法條全文：
毒品危害防制條例第10條
施用第一級毒品者，處 6 月以上 5 年以下有期徒刑。
施用第二級毒品者，處 3 年以下有期徒刑。
